臺灣嘉義地方法院刑事判決　　　　　　　 94年度易字第406號
公　訴　人　臺灣嘉義地方法院檢察署檢察官
被　　　告　乙○○
　　　　　　　　　　　號
　　　　　　　　　（另案於臺灣嘉義監獄鹿草分監執行中）
上列被告因竊盜等案件，經檢察官提起公訴（94年度偵字第6362
號），本院合議庭裁定由受命法官獨任進行簡式審判程序，判決
如下：
    主  文
乙○○攜帶兇器竊盜，累犯，處有期徒刑拾月。
    事  實
一、乙○○曾因違反槍砲彈藥刀械管制條例案件，於民國八十八
    年七月十九日經本院八十八年度訴字第二九八號判處有期徒
    刑一年四月確定，甫於八十九年十二月二日執行完畢；再於
    九十四年間違反毒品危害防制條例案件、及連續攜帶兇器加
    重竊盜案件，分別經本院於九十四年六月七日、同年九月八
    日，以九十四年度易字第五七號判處有期徒刑六月確定、及
    以九十四年度易字第二一三號判處有期徒刑七月確定，再經
    本院以九十四年度聲字第八六二號裁定定應執行刑一年確定
    ，現入監執行中，惟入監前被告猶不知悔改，復於九十四年
    九月十三日凌晨一時四十分許，駕駛車牌號碼為SB－2708號
    汽車，至葉清水所經營、位於嘉義市○○路九五號「凱歐汽
    車旅館」一一七號房休息時，竟意圖為自己不法之所有，攜
    帶客觀上足以造成人身體傷害之兇器之螺絲起子一支，以撬
    開房間內情趣用品販賣機之方式，毀損該販賣機致令不堪用
    （價值約新台幣【下同】三千五百元），竊得販賣機內五十
    元硬幣十三枚（共六百五十元），惟因發出之敲打聲響過大
    ，致隔壁客人向櫃檯反應，櫃檯人員柯美鈴再向乙○○詢問
    ，乙○○隨即表示要退房，待其退房後，經櫃檯人員甲○○
    進房察看發現，並報警循線查獲上情。
二、案經凱歐汽車旅館負責人葉清水委由甲○○訴由嘉義市警察
    局移送臺灣嘉義地方法院檢察署檢察官偵查起訴。
    理  由
一、本件被告乙○○所涉犯者為刑法第三百二十一條法定刑為「
    六月以上、五年以下有期徒刑」之罪，非死刑、無期徒刑、
    最輕本刑為三年以上有期徒刑之罪或高等法院管轄第一審案
    件。本院行準備程序中，被告就被訴事實為有罪之陳述，經
    告知簡式審判程序之旨，並聽取檢察官及被告等之意見後，
    本院爰依刑事訴訟法第二百七十三條之一第一項裁定（本院
    卷第17頁）由受命法官獨任進行簡式審判程序。故本件簡式
    審判程序之證據調查依刑事訴訟法第二百七十三條之二規定
    不受同法第一百五十九條第一項、第一百六十一條之二、第
    一百六十一條之三、第一百六十三條之一及第一百六十四條
    至第一百七十條規定之限制，合先敘明。
二、訊據被告對於前揭時、地持螺絲起子毀損情趣用品販賣機致
    令不堪用、及竊得財物六百五十元等犯行，初於警詢、偵查
    中就竊得財物一節矢口否認，其餘犯行情節則坦承不諱，嗣
    於審理中就竊盜、毀損全部犯行情節均坦承不諱（本院卷第
    15頁），核與告訴代理人甲○○警詢時及偵查中指訴、證述
    情節相符，及經證人柯美鈴、張燿弼、月秀雲、軒轅碧秀於
    偵查中證述明確，復有統一發票一紙、被害報告書一紙、照
    片六幀、監視錄影翻拍照片（錄得被告汽車車牌）、車籍資
    料作業詳細畫面、收據各一份為證，參以證人甲○○於偵查
    中證述：六百五十元之計算，係因販賣機內原有三十個情趣
    用品，清點後少了十三個，每個五十元（按：指客人投五十
    元硬幣購情趣用品後所得硬幣），共被偷六百五十元（偵卷
    第33頁），被告警詢及偵查中所辯即無足採，足認被告審判
    中自白與事實相符，要屬無疑。本案事證明確，被告竊盜、
    毀損犯行，即堪認定。
三、按刑法第三百二十一條第一項第三款之攜帶兇器竊盜罪，係
    以行為人攜帶兇器竊盜為加重條件，此所謂兇器，其種類並
    無限制，凡客觀上足對人之生命、身體、安全構成威脅，具
    有危險性之兇器均屬之，且只須行竊時攜帶此種具有危險性
    之兇器為已足，並不以攜帶之初有行兇之意圖為必要，最高
    法院七十九年度臺上字第五二五三號判例意旨可資參照。查
    被告行竊時所持螺絲起子一支，雖未扣案，惟螺絲起子構造
    係鐵製，末端削尖，在客觀上足認對人之生命、身體、安全
    構成威脅，為具有危險性之兇器，殆無疑義。是核被告所為
    ，係犯刑法第三百二十一條第一項第三款攜帶兇器竊盜之加
    重竊盜罪及刑法第三百五十四條毀損罪，被告所犯上揭二罪
    間，有方法、目的之牽連關係，依刑法第五十五條規定，應
    從較重之攜帶兇器加重竊盜罪處斷。又被告曾因違反槍砲彈
    藥刀械管制條例案件，於八十八年七月十九日經本院八十八
    年度訴字第二九八號判處有期徒刑一年四月確定，甫於八十
    九年十二月二日執行完畢；有臺灣嘉義地方法院檢察署刑案
    資料查註紀錄表及臺灣高等法院被告前案紀錄表各一份附卷
    可按，其於有期徒刑執行完畢五年以內，再犯本案為有期徒
    刑以上之罪，為累犯，應依刑法第四十七條規定，加重其刑
    。爰審酌被告前有違反槍砲彈藥刀械管制條例、毒品危害防
    制條例、加重竊盜罪等犯行，有臺灣嘉義地方法院檢察署刑
    案資料查註紀錄表及臺灣高等法院被告前案紀錄表各一份附
    卷可憑，其中前案加重竊盜罪部分，甫於九十四年九月八日
    判刑確定，猶於判決確定後數日，即再犯攜帶兇器加重竊盜
    犯行，素行不良，毫無悛悔情事，又審酌其為竊取現金之動
    機、目的、攜螺絲起子用以撬開毀損販賣機之手段、智識程
    度為國中肄業、已婚、育有二子女由其妻扶養、之前係油漆
    工、收入不固定等生活狀況，及被告正值青壯，竟不思以己
    力賺取所需，反毀損他人物品及竊取財物，與被害人平日之
    素不相識、所毀損及竊得財物之價值（毀損販賣機約三千五
    百元、竊得財物為六百五十元，已花費用罄）、造成損害之
    程度、及犯後於審判中坦承犯行，態度尚佳等一切情狀，量
    處如主文所示之刑，以示懲儆。
四、至被告持以犯罪之螺絲起子一支，為被告所有，供犯前開之
    罪所用之物，惟並未扣案，且已損壞且遺失，業據被告於審
    理時供承在卷（本院卷第15頁），又查無證據證明現尚存在
    ，應已滅失，爰不另為沒收之諭知。
據上論斷，應依刑事訴訟法第二百七十三條之一第一項、第二百
九十九條第一項前段，刑法第三百二十一條第一項第三款、第三
百五十四條、第五十五條、第四十七條，罰金罰鍰提高標準條例
第一條前段，判決如主文。
本案經檢察官侯德人到庭執行職務。
中　　華　　民　　國　　94　　年　　12　　月　　15　　日
                  刑事第一庭  法  官  蔡廷宜
上列正本證明與原本無異。
如不服本判決，應於判決送達後十日內向本院提出上訴狀（應附
繕本）。告訴人或被害人如對於本判決不服者，應具備理由請求
檢察官上訴，其上訴期間之計算係以檢察官收受判決正本之日期
為準。
中　　華　　民　　國　　94　　年　　12　　月　　15　　日
                              書記官  蕭琪男
附錄論罪科刑法條
刑法第三百二十一條第一項第三款：
犯竊盜罪而有左列情形之一者，處六月以上、五年以下有期徒刑
：
三攜帶兇器而犯之者。
刑法第三百五十四條
毀棄、損壞前二條以外之他人之物或致令不堪用，足以生損害於公眾或他
人者，處二年以下有期徒刑、拘役或五百元以下罰金。
